# 非货币型资产对外投资是否按照公允价计入收入核算

提问人：xiaoyuerfsf 时间：2010-03-03 13:29:09
请问：执行会计准则的企业，非货币型资产对外投资时，是否遵循非货币型资产交换准则 是否可以按照非货币型资产公允价全额计入收入？ 多谢！

回答人：chenyiwei
回复 楼主 xiaoyuerfsf 的帖子一般理解应作为非货币性资产交换。但构成企业合并交易的，应当遵循长期股权投资准则和企业合并准则中的特殊规定。 即使对于属于非货币性资产交换的情形，也应注意判断交易本身是否具有商业实质。只有具有商业实质的非货币性资产交换才可能确认资产处置损益。